paketSIP
- Ratsinformationssystem des Kantons St.Gallen (RIS), Kantonsrat, Gesetzgebung, 2006-12-13/2007-09-23; .1; Grossrat des Kantons St.Gallen
  -- Bemerkung --
  -- Geschichte Aktenbildner --
  -- Systembeschreibung --
  Staatskanzlei des Kantons St.Gallen
  --Referenz Bewertungsentscheid --
  ToDo
  - Erziehung, Bildung, Kultur, .1.1
    hasPrivacyProtection
    false
    openToThePublic
    undefined
    classification
    unclassified
    otherAccessConditions
    -- Oeffentlichkeitsstatus Begruendung --
    accessConditionsNotes
    -- sonstige Bestimmungen --
    - Schulen, .1.1.1
      - Allgemein, .1.1.1.1
        - X. Nachtrag zum Volksschulgesetz, 2006-12-13/2007-04-25; .1.1.1.1.1
          -- Zusatzmerkmal --
          hybrid
          digital
          - Botschaft und Entwurf der Regierung vom 12. Dezember 2006, .1.1.1.1.1.1
            PDF-Dokument
          - Aktuelle Mitgliederliste, .1.1.1.1.1.2
          - Anträge der vorberatenden Kommission vom 14. März 2007, .1.1.1.1.1.3
          - Antrag Hobi-Neu St.Johann zu Art. 20 vom 23. April 2007, .1.1.1.1.1.4
          - Antrag SVP-Fraktion zu Art. 19bis vom 23. April 2007, .1.1.1.1.1.5
          - Antrag SVP-Fraktion zu Art. 20 vom 23. April 2007, .1.1.1.1.1.6
          - Geschäftsverlauf, .1.1.1.1.1.7
            XML
        - XII. Nachtrag zum Gesetz über die Besoldung der Volksschullehrer, 2006-12-13/2007-04-25; .1.1.1.1.2
          - Botschaft und Entwurf der Regierung vom 19. Dezember 2006, .1.1.1.1.2.1
          - Aktuelle Mitgliederliste, .1.1.1.1.2.2
          - Antrag SVP-Fraktion vom 23. April 2007, .1.1.1.1.2.3
          - Antrag SP-Fraktion zu Art. 4bis vom 23. April 2007, .1.1.1.1.2.4
          - Geschäftsverlauf, .1.1.1.1.2.5
  - Finanzen, Regalien, Unternehmungen, Feuerschutz, .1.2
    - Finanzhaushalt des Staates, .1.2.1
      - Finanzausgleich, .1.2.1.1
        - Gesetz über die Umsetzung der Neugestaltung des Finanzausgleichs und der Aufgabenteilung zwischen Bund und Kantonen, 2006-12-13/2007-04-25; .1.2.1.1.1
          - DUMMY, .1.2.1.1.1.1
          - Botschaft und Entwurf der Regierung vom 13. Februar 2007, .1.2.1.1.1.2
          - Aktuelle Mitgliederliste, .1.2.1.1.1.3
          - Anträge der vorberatenden Kommission vom 12. März 2007, .1.2.1.1.1.4
          - Ergebnis der 1. Lesung des Kantonsrates vom 24. April 2007, .1.2.1.1.1.5
          - Antrag SP-Fraktion zu Art. 36ter vom 23. April 2007, .1.2.1.1.1.6
          - Antrag Denoth-St.Gallen vom 23. April 2007, .1.2.1.1.1.7
          - Antrag Frei-Diepoldsau zu Art. 36ter vom 23. April 2007, .1.2.1.1.1.8
          - Geschäftsverlauf, .1.2.1.1.1.9